臺灣士林地方法院民事判決　九十一年重訴字第六四一號
　　原　　　告　甲○○
　　送達代收人　羅瑩雪律師
　　被　　　告　乙○○
右當事人間請求損害賠償事件，本院判決如左：
    主    文
被告應給付原告新台幣壹拾伍萬元及自民國九十一年六月二十六日起至清償日止，按
年息百分之五計算之利息。
原告其餘之訴駁回。
訴訟費用由被告負擔二分之一；餘由原告負擔。
本判決第一項於原告以新台幣伍萬元供擔保後，得假執行。但被告於假執行程序實施
前，以新台幣壹拾伍萬元為原告預供擔保，得免為假執行。
原告其餘假執行之聲請駁回。
    事    實
甲、原告方面：
　一、聲明：被告應給付原告新台幣（下同）捌佰萬元，並自起訴狀繕本送達翌日起
　　　至清償日止，按年息百分之五計算之利息，願供擔保請准為假執行之宣告。
  二、陳述：
    （一）被告係原告之夫，於九十年十二月十日凌晨一時許，在台北市○○街三十
          五巷十六號住處，兩造因故發生爭執，被告竟於原告欲打開後門離去之時
          ，自後猛推原告，致原告右臉部撞到鐵門，受有右臉頰瘀傷，被告再自後
　　　　　拉扯原告衣領，致原告前頸部因衣領緊束而在脖子有環狀瘀傷等之傷害，
　　　　　刑事部分經鈞院以九十一年度易字第二六０號刑事判決處被告拘役二十日
　　　　　在案。
    （二）原告因身體受傷，精神肉體所受痛苦甚大，故依民法第一百八十四條第一
          項、第一百九十五條第一項請求非財產上損害金額捌佰萬元。
  三、證據：提出：診斷證明書影本一份、照片三張為證。
乙、被告方面：
    一、聲明：駁回原告之訴，如受不利判決願供擔保請准免為假執行。
    二、陳述：否認毆打原告。反是原告於八十八年九月十三日持水果刀將被告割傷
        ，可見原告有暴力之傾向。原告並無工作，但有坐落台北市○○街之房屋，
        又被告名下房屋之租金每月一萬五千元亦由原告收取，原告尚有定存一百二
        十萬元，此均係由被告所提供，其請求八百萬元，顯 屬過高。
    三、證據：家暴案件調查紀錄表影本一份、照片一張、房屋稅繳款書影本一份、
        租約影本一份、建物登記謄本一份、所得扣繳憑單影本一份為證。
    理    由
一、本件原告主張：兩造為夫妻，被告於九十年十二月十日凌晨一時，在台北市○○
    街三五巷十六號自家住處，因故與原告發生爭執，原告欲打開後門離去之時，被
    告竟自後猛推原告，致原告右臉部撞到鐵門，受有右臉頰瘀傷，被告再自後拉扯
　　原告衣領，致原告前頸部因衣領緊束而在脖子有環狀瘀傷等之傷害，刑事部分經
　　鈞院以九十一年度易字第二六０號刑事判決處被告拘役二十日在案之事實，業據
　　其提出診斷書、照片三張、法院刑事判決書為證。被告雖辯稱沒有打原告云云，
　　但兩造於事發當日，既在自家住處，凌晨一時許，無外人在其住處，而原告卻因
　　右臉頰瘀傷、脖子環狀瘀傷至馬偕醫院急診求治，原告主張是被告行為造成上述
　　傷害，足可信為真實，況且本件於刑事案件審理時，經兩造之子陳旻邵證稱：我
　　母親拿文件走出我房間就要從後門衝出去，我父親就拉住她，我在房間裡有聽到
　　我媽媽就在我們家後門外喊救命，我有聽到廚房有我父親、母親爭吵及碰撞金屬
　　的聲音。另證人張文賢結證稱：有在他們家後門聽到他們吵架的聲音才過去看，
　　有聽到有人哀哀叫的聲音，有看到女的要出去，男的不讓她出去，要把她拉進去
　　等語，足見原告之傷確是被告執意所造成，被告抗辯不足採。
三、被告不法侵害原告之身體，既經認定，對於原告因而所受之損害，依民法侵權行
　　為之規定，自應負賠償責任。
四、原告請求被告賠償精神慰藉金捌佰萬元部分：查原告受傷多處，肉體、精神受極
    大痛苦，本院斟酌實際情況，及兩造之身分、地位，原告請求捌佰萬元，自嫌過
    高，應予核減為壹拾伍萬元，方屬公允，原告於此範圍及自起訴狀繕本送達被告
    之翌日即九十一年六月二十六日起至清償日止，按年息百分之五計算之利息，應
    予准許，逾此數額之請求，為無理由。
五、兩造陳明願供擔保，聲請宣告假執行及免為假執行，經核原告勝訴部份，核無不
    合，爰分別酌定相當之擔保金額宣告之；原告其餘假執行之聲請，因訴之駁回而
　　失所依據，不予准許。
六、據上論結，本件原告之訴為一部有理由，一部無理由，依民事訴訟法第七十九條
    但書、第三百九十條第二項、第三百九十二條判決如主文。
中　　　華　　　民　　　國　　九十一　　年　　 十一　 　月　　二十七    日
                                        臺灣士林地方法院民事第一庭
~B法　　　官　俞慧君
右為正本，係照原本作成。
如對本判決上訴須於判決送達後廿日內向本院提出上訴狀。
中　　　華　　　民　　　國　　九十一　　年　　 十一　　 月　　二十八　　日
~B法院書記官　李育東
